臺灣嘉義地方法院刑事判決　　　　　　　100年度訴字第540號
公　訴　人　臺灣嘉義地方法院檢察署檢察官
被　　　告　蔡必智
指定辯護人　黃曜春律師
上列被告因違反毒品危害防制條例案件，經檢察官提起公訴（一
○○年度偵字第一五二八、二八五三號），本院判決如下：
    主    文
蔡必智犯如附表所示之罪，各處如附表所示之宣告刑。應執行有
期徒刑肆年肆月，另案（本院一○○年度訴字第四八六號）扣案
之ＳＡＭＳＵＮＧＡＮＹＣＡＬＬ牌行動電話壹支（內含門號0
000000000ＳＩＭ卡壹枚）沒收；未扣案之蔡必智與共
犯沈君儀共同販賣第二級毒品所得共計新臺幣玖仟伍佰元由蔡必
智與共犯沈君儀連帶沒收，如全部或一部不能沒收時，以蔡必智
與共犯沈君儀之財產連帶抵償之；未扣案之蔡必智與共犯郭美凡
、沈君儀共同販賣第二級毒品所得新臺幣參仟元由蔡必智與共犯
郭美凡、沈君儀連帶沒收，如全部或一部不能沒收時，以蔡必智
與共犯郭美凡、沈君儀之財產連帶抵償之。
    犯罪事實
一、蔡必智前因妨害自由案件，經臺灣高等法院臺南分院以九十
    五年度上更(一)字第二七一號判決判處有期徒刑一年，緩刑三
    年確定，嗣於緩刑期間內，復因恐嚇取財案件，經本院於九
    十七年二月二十七日以九十七年度朴簡字第三一號判決判處
    有期徒刑四月，如易科罰金，以新臺幣一千元折算一日，減
    為有期徒刑二月，如易科罰金，以新臺幣一千元折算一日確
    定，並經本院以九十七年度撤緩字第五○號裁定撤銷上開緩
    刑，再經臺灣高等法院臺南分院以九十七年度聲減字第一八
    五號裁定減刑為有期徒刑六月，如易科罰金，以銀元三百元
    即新臺幣（下同）九百元折算一日確定，上開案件接續執行
    ，於九十八年七月十三日縮刑期滿執行完畢。蔡必智明知甲
    基安非他命屬毒品危害防制條例第二條第二項第二款所列之
    第二級毒品，不得非法販賣，竟與沈君儀（另案經本院以一
    ○○年度字第一八九號判決應執行有期徒刑四年三月，上訴
    後經臺灣高等法院臺南分院以一○○年度上訴字第四九七號
    判決駁回上訴，再經最高法院以一○○年度臺上字第四六五
    五號判決駁回上訴確定）共同基於販賣第二級毒品甲基安非
    他命以營利之犯意聯絡，由蔡必智提供第二級毒品甲基安非
    他命，交由沈君儀以如附表編號一、二、四至八所示門號行
    動電話為聯絡工具，於如附表編號一、二、四至八所示之時
    間、地點，以如附表編號一、二、四至八所示之價格，販賣
    第二級毒品甲基安非他命予如附表編號一、二、四至八所示
    之人牟利。蔡必智另與郭美凡（另案經本院以一○○年度訴
    字第四八六號判決應執行有期徒刑四年確定）、沈君儀共同
    基於販賣第二級毒品甲基安非他命以營利之犯意聯絡，由蔡
    必智提供第二級毒品甲基安非他命，交由郭美凡以門號00
    00000000行動電話與如附表編號三所示之人聯絡，
    郭美凡、沈君儀再於如附表編號三所示之時間、地點，以如
    附表編號三所示之價格，販賣第二級毒品甲基安非他命予如
    附表編號三所示之人牟利。嗣經臺灣嘉義地方法院檢察署檢
    察官指揮嘉義市政府警察局實施通訊監察，始悉上情。蔡必
    智嗣於審判中自白如附表編號一至八所示販賣第二級毒品甲
    基安非他命之犯行。
二、案經嘉義市政府警察局移送臺灣嘉義地方法院檢察署檢察官
    偵查起訴。
    理    由
一、按被告以外之人於審判外之陳述，經當事人於審判程序同意
    作為證據，法院審酌該言詞陳述或書面陳述作成時之情況，
    認為適當者，亦得為證據。當事人、代理人或辯護人於法院
    調查證據時，知有第一百五十九條第一項不得為證據之情形
    ，而未於言詞辯論終結前聲明異議，視為有前項之同意，刑
    事訴訟法第一百五十九條之五定有明文。查本件認定事實所
    引用之陳述證據，經本院於審理時提示被告蔡必智及其辯護
    人均表示無意見，迄於言詞辯論終結前亦未聲明異議，可認
    為同意作為證據，本院審酌該陳述證據之取得過程並無瑕疵
    ，與本案待證事實間復具有相當之關聯性，以之為本案證據
    尚無不當，自得採為證據，先予明。
二、上開犯罪事實，業據被告蔡必智於本院坦承不諱（各詳如附
    表證據欄所示），核與如附表證據欄所示證人於警詢、偵查
    、審理證述情節相符，並有如附表證據欄所示之書證附卷可
    稽，堪認被告上開任意性自白與事實相符，應屬可信。再依
    被告於本院供承：其販賣甲基安非他命一千元約可獲利一百
    元至二百元等語（見本院卷(二)第七六頁），足證被告係從販
    入與賣出之量價差異汲取利潤，被告販賣甲基安非他命主觀
    上具營利之意圖，至為灼然。本案事證明確，被告犯行均堪
    以認定，應依法論科。
三、再查甲基安非他命屬毒品危害防制條例第二條第二項第二款
    所列之第二級毒品，核被告就附表編號一至五、七、八所為
    ，均係犯毒品危害防制條例第四條第二項之販賣第二級毒品
    罪；就附表編號六所為，係犯毒品危害防制條例第四條第六
    項、第二項之販賣第二級毒品未遂罪。被告就附表編號一、
    二、四至八所示犯行，與沈君儀有犯意之聯絡及行為之分擔
    ；就附表編號三所示犯行，與郭美凡、沈君儀有犯意之聯絡
    及行為之分擔，均為共同正犯。被告因販賣第二級毒品甲基
    安非他命而持有甲基安非他命之低度行為，各為其販賣之高
    度行為所吸收，均不另論罪。被告所犯如附表所示各罪，行
    為獨立，犯意各別，應分論併罰。又查被告曾有上開犯罪事
    實欄所載之犯罪科刑及執行完畢紀錄，有臺灣高等法院被告
    前案紀錄表附卷足參，其受徒刑之執行完畢後，五年以內故
    意再犯本案有期徒刑以上之上開各罪，均為累犯，應各依刑
    法第四十七條第一項規定加重其刑（其中法定刑為無期徒刑
    部分，依法不得加重）。按毒品危害防制條例第十七條第二
    項規定：「犯第四條至第八條之罪於偵查及審判中均自白者
    ，減輕其刑。」係為鼓勵是類犯罪行為人悔過、自白，並期
    訴訟經濟、節約司法資源而設。一般而言，必須於偵查及審
    判中皆行自白，始有適用，缺一不可。但如檢察官未行偵訊
    ，即依其他證據資料逕行起訴，致使被告無從充足此偵查中
    自白之要件，當然影響是類重罪案件被告可能得受減刑寬典
    處遇之機會與權益，無異剝奪其訴訟防禦權，難謂已經遵守
    憲法第八條所要求並保障之正當法律程序規範意旨；於此特
    別情形，自應解為所稱偵查中自白，僅指在偵查中，經進行
    訊問被告（行為人）之查證程序，而其坦白承認者而言，不
    包含未行偵訊，即行結案、起訴之狀況。從而，就此例外情
    況，祇要審判中自白，仍有上揭減刑寬典之適用，俾符合該
    條項規定之規範目的（最高法院一○○年度臺上字第六五四
    號判決意旨參照）。本案檢察官於偵查中訊問證人沈君儀、
    郭美凡、陳威成、許茂生、呂祈興、張瑞坤後即為本案之起
    訴，均未就附表部分之事實訊問被告，予被告自白之機會，
    而被告於本院審理中就附表所示事實均已自白，依上開說明
    ，應認如附表所示之犯行均有毒品危害防制條例第十七條第
    二項減輕其刑規定之適用，並依刑法第七十一條第一項規定
    ，先加後減之（其中法定刑為無期徒刑部分，依法不得加重
    ）。被告就附表編號六所示販賣甲基安非他命犯行，已著手
    販賣行為之實行而不遂，爰依法減輕其刑，並依刑法第七十
    條規定遞減之。被告辯護人辯護意旨雖稱：被告已就起訴事
    實全部認罪，顯有悔意，其販賣毒品之對象均屬特定，販賣
    金額不高，販賣次數不多，不似一般大毒梟販賣數量、金額
    鉅大，對社會治安所生危害尚輕，請依刑法第五十九條酌減
    其刑等語。惟按刑法第五十七條所列各款，為量刑時應行注
    意之事項，並非同法第五十九條酌減其刑之根據，刑法第五
    十九條之酌量減輕其刑，必須犯罪另有特殊之原因與環境等
    等，在客觀上足以引起一般同情，認為即予宣告法定低度刑
    期尤嫌過重者，始有其適用（最高法院四十五年臺上字第一
    一六五號判例參照），則單純犯罪情節輕微、犯人之品行、
    素行、犯罪後態度等情狀，僅可為法定刑內從輕科刑之標準
    ，非可執為酌減其刑之理由。查被告販賣第二級毒品甲基安
    非他命犯行乙節，就犯罪當時並無特殊之原因與環境，在客
    觀上足以引起一般同情，而顯然可憫，至於被告坦認犯行，
    販賣毒品情狀等情狀，僅可為法定刑內審酌量刑之標準，並
    非客觀上顯可憫恕，自不能據為酌量減輕其刑之理由，且被
    告所犯如附表編號一至五、七、八所示販賣第二級毒品七罪
    之犯行，均依毒品危害防制條例第十七條第二項規定減輕其
    刑；所犯如附表編號六所示販賣第二級毒品罪之犯行，已依
    毒品危害防制條例第十七條第二項及刑法第二十五條第二項
    規定遞減其刑，是被告所犯上開各罪，俱無宣告法定最低刑
    度之刑仍嫌過重情形，本院認為被告並無刑法第五十九條所
    規定之情狀，不予酌減，併此敘明。爰依被告於本院之供述
    及卷內事證等，審酌：被告年輕力盛，肢體健全，不思勞動
    獲取報酬竟販賣毒品牟利之犯罪動機，離婚、目前捕魚及撿
    蚵維生、與父母同住之生活狀況，前有妨害自由及恐嚇取財
    前案紀錄之素行，高職肄業之智識程度，本案販賣毒品之數
    量、次數、所得及對國人身心及社會治安之危害，事後於本
    院坦承全部犯行之犯後態度等一切情狀，分別量處如附表所
    示之刑，並定其應執行之刑，以資懲儆。
四、被告與共犯沈君儀共同販毒如附表編號一、二、四、五、七
    、八交易金額欄所示之金額，為其因犯販賣第二級毒品罪所
    得之財物，雖未扣案，仍各應依毒品危害防制條例第十九條
    第一項規定諭知連帶沒收，如全部或一部不能沒收時，以被
    告與沈君儀之財產連帶抵償之；被告與共犯郭美凡、沈君儀
    共同販毒如附表編號三交易金額欄所示之金額，為其因犯販
    賣第二級毒品罪所得之財物，雖未扣案，仍應依毒品危害防
    制條例第十九條第一項規定諭知連帶沒收，如全部或一部不
    能沒收時，以被告與郭美凡、沈君儀之財產連帶抵償之。又
    共犯沈君儀於九十九年七月二日凌晨某時，原欲前往嘉義縣
    布袋鎮某處販售第二級毒品甲基安非他命二千元予呂祈興，
    但遇員警臨檢故未將毒品交予呂祈興，亦未向呂祈興收取款
    項而販賣未遂（附表編號六部分），被告既未取得該次販賣
    第二級毒品所得，自無從諭知沒收，附此敘明。共犯郭美凡
    另案（本院一○○年度訴字第四八六號）扣案之ＳＡＭＳＵ
    ＮＧＡＮＹＣＡＬＬ牌行動電話一支（內含門號00000
    00000ＳＩＭ卡一枚），係共犯郭美凡所有供犯本案附
    表編號三販賣第二級毒品罪所用之物，業據共犯郭美凡於本
    院另案（本院一○○年度訴字第四八六號）供承在卷，並有
    該門號申請人資料在卷可稽（見本院卷(一)第一七八—一頁）
    ，爰依毒品危害防制條例第十九條第一項之規定宣告沒收。
    至未扣案之門號0000000000ＳＩＭ卡及使用該Ｓ
    ＩＭ卡之行動電話一支，固係共犯沈君儀供犯本案附表編號
    一、二、四、六、七販賣第二級毒品罪所用之物；共犯沈君
    儀所涉另案（本院一○○年度字第一八九號）扣案之門號0
    000000000ＳＩＭ卡及使用該ＳＩＭ卡之ＮＯＫＩ
    Ａ牌行動電話一支，固係共犯沈君儀供犯本案附表編號五、
    八販賣第二級毒品罪所用之物，惟上開ＳＩＭ卡均非以被告
    及共犯沈君儀名義申請，有行動電話申請人資料在卷可稽（
    見本院卷(一)第一四三、二○二頁），上開行動電話二支共犯
    沈君儀亦均否認為其所有，復無其他證據證明為被告或共犯
    沈君儀所有，且非絕對義務沒收之物，爰均不為沒收之宣告
    。
據上論斷，應依刑事訴訟法第二百九十九條第一項前段，毒品危
害防制條例第四條第二項、第六項、第十七條第二項、第十九條
第一項，刑法第十一條、第二十八條、第五十一條第五款、第九
款、第二十五條第二項、第四十七條第一項，判決如主文。
本案經檢察官陳志川到庭執行職務。
中    華    民    國   100    年    11    月    30    日
                  刑事第三庭    審判長法  官  陳仁智
                                      法  官  葉淑儀
                                      法  官  鄭雅文
以上正本證明與原本無異。
如不服本判決應於判決送達後十日內向本院提出上訴書狀，並應
敘述具體理由；其未敘述上訴理由者，應於上訴期間屆滿後二十
日內向本院補提理由書（均須按他造當事人之人數附繕本）「切
勿逕送上級法院」。
中    華    民    國   100    年    11    月    30    日
                                      書記官  潘宜伶
附錄論罪科刑法條：
毒品危害防制條例第四條
製造、運輸、販賣第一級毒品者，處死刑或無期徒刑；處無期徒
刑者，得併科新臺幣二千萬元以下罰金。
製造、運輸、販賣第二級毒品者，處無期徒刑或七年以上有期徒
刑，得併科新臺幣一千萬元以下罰金。
製造、運輸、販賣第三級毒品者，處五年以上有期徒刑，得併科
新臺幣七百萬元以下罰金。
製造、運輸、販賣第四級毒品者，處三年以上十年以下有期徒刑
，得併科新臺幣三百萬元以下罰金。
製造、運輸、販賣專供製造或施用毒品之器具者，處一年以上七
年以下有期徒刑，得併科新臺幣一百萬元以下罰金。
前五項之未遂犯罰之。
附表：
┌──┬───┬────┬────┬──────┬──────┬──────┬────────────┬────────────┐
│編號│行為人│販賣對象│使用電話│時        間│地        點│交 易 金 額 │證                    據│罪  名  及  宣  告  刑  │
│    │      │        │門號    │            │            │（新臺幣）  │                        │                        │
├──┼───┼────┼────┼──────┼──────┼──────┼────────────┼────────────┤
│一  │蔡必智│陳威成  │○九五四│九十九年二月│嘉義市吳鳳北│二千五百元  │１被告於本院之自白（見本│蔡必智共同販賣第二級毒品│
│    │沈君儀│        │○二二八│間某日      │路與民族路交│            │  院卷(一)第一○二頁、本院│，累犯，處有期徒刑參年捌│
│    │      │        │三○    │            │叉口        │            │  卷(二)第七四頁）        │月，未扣案之蔡必智與共犯│
│    │      │        │        │            │            │            │２共犯沈君儀於本院之自白│沈君儀共同販賣第二級毒品│
│    │      │        │        │            │            │            │  （見本院卷(一)第一二九、│所得新臺幣貳仟伍佰元由蔡│
│    │      │        │        │            │            │            │  一三一至一三四頁）    │必智與共犯沈君儀連帶沒收│
│    │      │        │        │            │            │            │３證人沈君儀於偵查之證言│，如全部或一部不能沒收時│
│    │      │        │        │            │            │            │  （見本院卷(一)第一二七頁│，以蔡必智與共犯沈君儀之│
│    │      │        │        │            │            │            │  、第一五二八號偵查卷第│財產連帶抵償之。        │
│    │      │        │        │            │            │            │  四六頁）              │                        │
│    │      │        │        │            │            │            │４證人陳威成於警詢（見本│                        │
│    │      │        │        │            │            │            │  院卷(一)第一三六、一三七│                        │
│    │      │        │        │            │            │            │  頁）、偵查（見本院卷(一)│                        │
│    │      │        │        │            │            │            │  第一三九、一四一頁、第│                        │
│    │      │        │        │            │            │            │  一五二八號偵查卷第六二│                        │
│    │      │        │        │            │            │            │  頁）之證言            │                        │
│    │      │        │        │            │            │            │５證人陳威成指認被告及共│                        │
│    │      │        │        │            │            │            │  犯沈君儀之犯罪嫌疑人紀│                        │
│    │      │        │        │            │            │            │  錄表（見本院卷(一)第一四│                        │
│    │      │        │        │            │            │            │  二、一四三頁）        │                        │
│    │      │        │        │            │            │            │６門號000000000│                        │
│    │      │        │        │            │            │            │  ○行動電話申請人資料（│                        │
│    │      │        │        │            │            │            │  見本院卷(一)第一四三頁）│                        │
│    │      │        │        │            │            │            │７法務部調查局一○○年一│                        │
│    │      │        │        │            │            │            │  月七日調科壹字第○九九│                        │
│    │      │        │        │            │            │            │  00000000號鑑定│                        │
│    │      │        │        │            │            │            │  書（證人陳威成頭髮檢驗│                        │
│    │      │        │        │            │            │            │  結果九十九年七月至十二│                        │
│    │      │        │        │            │            │            │  月呈甲基安非他命陽性反│                        │
│    │      │        │        │            │            │            │  應）（見本院卷(一)第一四│                        │
│    │      │        │        │            │            │            │  四頁）                │                        │
├──┼───┼────┼────┼──────┼──────┼──────┼────────────┼────────────┤
│二  │沈君儀│陳威成  │○九五四│九十九年三月│嘉義市○○街│三千元      │１被告於本院之自白（見本│蔡必智共同販賣第二級毒品│
│    │蔡必智│        │○二二八│間某日      │統一超商前  │            │  院卷(一)第一○二頁、本院│，累犯，處有期徒刑參年捌│
│    │      │        │三○    │            │            │            │  卷(二)第七四、七五頁）  │月，未扣案之蔡必智與共犯│
│    │      │        │        │            │            │            │２共犯沈君儀於本院之自白│沈君儀共同販賣第二級毒品│
│    │      │        │        │            │            │            │  （見本院卷(一)第一四八、│所得新臺幣參仟元由蔡必智│
│    │      │        │        │            │            │            │  一四九、一五一、一五三│與共犯沈君儀連帶沒收，如│
│    │      │        │        │            │            │            │  頁）                  │全部或一部不能沒收時，以│
│    │      │        │        │            │            │            │３證人沈君儀於偵查之證言│蔡必智與共犯沈君儀之財產│
│    │      │        │        │            │            │            │  （見本院卷(一)第一四五頁│連帶抵償之。            │
│    │      │        │        │            │            │            │  ）                    │                        │
│    │      │        │        │            │            │            │４證人陳威成於警詢（見本│                        │
│    │      │        │        │            │            │            │  院卷(一)第一五五、一五六│                        │
│    │      │        │        │            │            │            │  頁）、偵查（見本院卷(一)│                        │
│    │      │        │        │            │            │            │  第一五八、一六○頁）之│                        │
│    │      │        │        │            │            │            │  證言                  │                        │
│    │      │        │        │            │            │            │５證人陳威成指認被告及共│                        │
│    │      │        │        │            │            │            │  犯沈君儀之犯罪嫌疑人紀│                        │
│    │      │        │        │            │            │            │  錄表（見本院卷(一)第一六│                        │
│    │      │        │        │            │            │            │  一、一六二頁）        │                        │
│    │      │        │        │            │            │            │６門號000000000│                        │
│    │      │        │        │            │            │            │  ○行動電話申請人資料（│                        │
│    │      │        │        │            │            │            │  見本院卷(一)第一六二頁）│                        │
│    │      │        │        │            │            │            │７法務部調查局一○○年一│                        │
│    │      │        │        │            │            │            │  月七日調科壹字第○九九│                        │
│    │      │        │        │            │            │            │  00000000號鑑定│                        │
│    │      │        │        │            │            │            │  書（證人陳威成頭髮檢驗│                        │
│    │      │        │        │            │            │            │  結果九十九年七月至十二│                        │
│    │      │        │        │            │            │            │  月呈甲基安非他命陽性反│                        │
│    │      │        │        │            │            │            │  應）（見本院卷(一)第一六│                        │
│    │      │        │        │            │            │            │  三頁）                │                        │
├──┼───┼────┼────┼──────┼──────┼──────┼────────────┼────────────┤
│三  │蔡必智│陳威成  │○九二六│九十九年八月│嘉義市嘉年華│三千元      │１被告於本院之自白（見本│蔡必智共同販賣第二級毒品│
│    │郭美凡│        │九四七四│十日某時    │電影院附近之│            │  院卷(一)第一○二頁、本院│，累犯，處有期徒刑參年捌│
│    │沈君儀│        │五二    │            │民宿        │            │  卷(二)第七五頁）        │月，另案（本院一○○年度│
│    │      │        │        │            │            │            │２共犯郭美凡於本院之自白│訴字第四八六號）扣案之Ｓ│
│    │      │        │        │            │            │            │  （見本院卷(一)第一六八至│ＡＭＳＵＮＧＡＮＹＣＡＬ│
│    │      │        │        │            │            │            │  一七二頁）            │Ｌ牌行動電話壹支（內含門│
│    │      │        │        │            │            │            │３證人郭美凡於偵查之證言│號0000000000Ｓ│
│    │      │        │        │            │            │            │  （見本院卷(一)第一六四、│ＩＭ卡壹枚）沒收；未扣案│
│    │      │        │        │            │            │            │  一六五頁）            │之蔡必智與共犯郭美凡、沈│
│    │      │        │        │            │            │            │４證人沈君儀於偵查之證言│君儀共同販賣第二級毒品所│
│    │      │        │        │            │            │            │  （見本院卷(一)第一七六頁│得新臺幣參千元由蔡必智與│
│    │      │        │        │            │            │            │  、第一五二八號偵查卷第│共犯郭美凡、沈君儀連帶沒│
│    │      │        │        │            │            │            │  四二、四六、七四頁）  │收，如全部或一部不能沒收│
│    │      │        │        │            │            │            │５證人陳威成於偵查（見本│時，以蔡必智與共犯郭美凡│
│    │      │        │        │            │            │            │  院卷(一)第一七五頁、第一│、沈君儀之財產連帶抵償之│
│    │      │        │        │            │            │            │  五二八號偵查卷第六一頁│。                      │
│    │      │        │        │            │            │            │  ）之證言              │                        │
│    │      │        │        │            │            │            │６證人陳威成指認被告及共│                        │
│    │      │        │        │            │            │            │  犯沈君儀之犯罪嫌疑人紀│                        │
│    │      │        │        │            │            │            │  錄表（見本院卷(一)第一七│                        │
│    │      │        │        │            │            │            │  八頁）                │                        │
│    │      │        │        │            │            │            │７門號000000000│                        │
│    │      │        │        │            │            │            │  二行動電話申請人資料（│                        │
│    │      │        │        │            │            │            │  見本院卷(一)第一七八—一│                        │
│    │      │        │        │            │            │            │  頁）                  │                        │
│    │      │        │        │            │            │            │８法務部調查局一○○年一│                        │
│    │      │        │        │            │            │            │  月七日調科壹字第○九九│                        │
│    │      │        │        │            │            │            │  00000000號鑑定│                        │
│    │      │        │        │            │            │            │  書（證人陳威成頭髮檢驗│                        │
│    │      │        │        │            │            │            │  結果九十九年七月至十二│                        │
│    │      │        │        │            │            │            │  月呈甲基安非他命陽性反│                        │
│    │      │        │        │            │            │            │  應）（見本院卷(一)第一七│                        │
│    │      │        │        │            │            │            │  九頁）                │                        │
├──┼───┼────┼────┼──────┼──────┼──────┼────────────┼────────────┤
│四  │蔡必智│許茂生  │○九五四│九十九年八月│嘉義市○○路│一千元      │１被告於本院之自白（見本│蔡必智共同販賣第二級毒品│
│    │沈君儀│        │○二二八│中旬某日    │五四號之八頂│            │  院卷(一)第一○二頁、本院│，累犯，處有期徒刑參年捌│
│    │      │        │三○    │            │樓鐵皮屋內  │            │  卷(二)第七五頁）        │月，未扣案之蔡必智與共犯│
│    │      │        │        │            │            │            │２共犯沈君儀於本院之自白│沈君儀共同販賣第二級毒品│
│    │      │        │        │            │            │            │  （見本院卷(一)第一八二、│所得新臺幣壹仟元由蔡必智│
│    │      │        │        │            │            │            │  一八四至一八六、一八八│與共犯沈君儀連帶沒收，如│
│    │      │        │        │            │            │            │  頁）                  │全部或一部不能沒收時，以│
│    │      │        │        │            │            │            │３證人沈君儀於偵查之證言│蔡必智與共犯沈君儀之財產│
│    │      │        │        │            │            │            │  （見本院卷(一)第一八○頁│連帶抵償之。            │
│    │      │        │        │            │            │            │  、第一五二八號偵查卷第│                        │
│    │      │        │        │            │            │            │  七四頁）              │                        │
│    │      │        │        │            │            │            │４證人許茂生於偵查之證言│                        │
│    │      │        │        │            │            │            │  （見本院卷(一)第一八九頁│                        │
│    │      │        │        │            │            │            │  ）                    │                        │
│    │      │        │        │            │            │            │５證人許茂生指認共犯沈君│                        │
│    │      │        │        │            │            │            │  儀之犯罪嫌疑人紀錄表（│                        │
│    │      │        │        │            │            │            │  見本院卷(一)第一九○頁）│                        │
│    │      │        │        │            │            │            │６門號000000000│                        │
│    │      │        │        │            │            │            │  ○行動電話申請人資料（│                        │
│    │      │        │        │            │            │            │  見本院卷(一)第一九一頁）│                        │
│    │      │        │        │            │            │            │７法務部調查局一○○年一│                        │
│    │      │        │        │            │            │            │  月七日調科壹字第○九九│                        │
│    │      │        │        │            │            │            │  00000000號鑑定│                        │
│    │      │        │        │            │            │            │  書（證人許茂生頭髮檢驗│                        │
│    │      │        │        │            │            │            │  結果九十九年八月至十二│                        │
│    │      │        │        │            │            │            │  月呈甲基安非他命陽性反│                        │
│    │      │        │        │            │            │            │  應）（見本院卷(一)第一九│                        │
│    │      │        │        │            │            │            │  一頁）                │                        │
├──┼───┼────┼────┼──────┼──────┼──────┼────────────┼────────────┤
│五  │蔡必智│許茂生  │○九八一│九十九年九月│嘉義市○○路│一千元      │１被告於本院之自白（見本│蔡必智共同販賣第二級毒品│
│    │沈君儀│        │一○三一│下旬某日    │五四號之八頂│            │  院卷(一)第一○二頁、本院│，累犯，處有期徒刑參年捌│
│    │      │        │六四    │            │樓鐵皮屋內  │            │  卷(二)第七五頁）        │月，未扣案之蔡必智與共犯│
│    │      │        │        │            │            │            │２共犯沈君儀於本院之自白│沈君儀共同販賣第二級毒品│
│    │      │        │        │            │            │            │  （見本院卷(一)第一九四至│所得新臺幣壹仟元由蔡必智│
│    │      │        │        │            │            │            │  一九九頁）            │與共犯沈君儀連帶沒收，如│
│    │      │        │        │            │            │            │３證人沈君儀於偵查之證言│全部或一部不能沒收時，以│
│    │      │        │        │            │            │            │  （見本院卷(一)第一九二、│蔡必智與共犯沈君儀之財產│
│    │      │        │        │            │            │            │  一九三頁、第一五二八號│連帶抵償之。            │
│    │      │        │        │            │            │            │  偵查卷第七四頁）      │                        │
│    │      │        │        │            │            │            │４證人許茂生於偵查之證言│                        │
│    │      │        │        │            │            │            │  （見本院卷(一)第二○一頁│                        │
│    │      │        │        │            │            │            │  ）                    │                        │
│    │      │        │        │            │            │            │５證人許茂生指認共犯沈君│                        │
│    │      │        │        │            │            │            │  儀之犯罪嫌疑人紀錄表（│                        │
│    │      │        │        │            │            │            │  見本院卷(一)第二○三頁）│                        │
│    │      │        │        │            │            │            │６門號000000000│                        │
│    │      │        │        │            │            │            │  四行動電話申請人資料（│                        │
│    │      │        │        │            │            │            │  見本院卷(一)第二○二頁）│                        │
│    │      │        │        │            │            │            │７法務部調查局一○○年一│                        │
│    │      │        │        │            │            │            │  月七日調科壹字第○九九│                        │
│    │      │        │        │            │            │            │  00000000號鑑定│                        │
│    │      │        │        │            │            │            │  書（證人許茂生頭髮檢驗│                        │
│    │      │        │        │            │            │            │  結果九十九年八月至十二│                        │
│    │      │        │        │            │            │            │  月呈甲基安非他命陽性反│                        │
│    │      │        │        │            │            │            │  應）（見本院卷(一)第二○│                        │
│    │      │        │        │            │            │            │  三頁）                │                        │
├──┼───┼────┼────┼──────┼──────┼──────┼────────────┼────────────┤
│六  │蔡必智│呂祈興  │○九五四│九十九年七月│欲前往嘉義縣│二千元      │１被告於本院之自白（見本│蔡必智共同販賣第二級毒品│
│    │沈君儀│        │○二二八│二日凌晨某時│布袋鎮某處販│            │  院卷(一)第一○二頁、本院│，未遂，累犯，處有期徒刑│
│    │      │        │三○    │            │售，但遇臨檢│            │  卷(二)第七五頁）        │貳年。                  │
│    │      │        │        │            │故未將毒品交│            │２共犯沈君儀於本院之自白│                        │
│    │      │        │        │            │予呂祈興而販│            │  （見本院卷(二)第五、七、│                        │
│    │      │        │        │            │賣未遂      │            │  九、一○頁）          │                        │
│    │      │        │        │            │            │            │３證人沈君儀於偵查之證言│                        │
│    │      │        │        │            │            │            │  （見本院卷(二)第一、二頁│                        │
│    │      │        │        │            │            │            │  、第一五二八號偵查卷第│                        │
│    │      │        │        │            │            │            │  七四頁）              │                        │
│    │      │        │        │            │            │            │４證人呂祈興於警詢（見本│                        │
│    │      │        │        │            │            │            │  院卷(二)第一一、一二頁）│                        │
│    │      │        │        │            │            │            │  、偵查（見本院卷(二)第一│                        │
│    │      │        │        │            │            │            │  四頁）之證言          │                        │
│    │      │        │        │            │            │            │５證人呂祈興指認被告之犯│                        │
│    │      │        │        │            │            │            │  罪嫌疑人紀錄表（見第○│                        │
│    │      │        │        │            │            │            │  000000000號警│                        │
│    │      │        │        │            │            │            │  卷第一○五頁）        │                        │
│    │      │        │        │            │            │            │６門號000000000│                        │
│    │      │        │        │            │            │            │  ○行動電話申請人資料（│                        │
│    │      │        │        │            │            │            │  見本院卷(二)第一五頁）  │                        │
│    │      │        │        │            │            │            │７長榮大學尿液檢驗確認報│                        │
│    │      │        │        │            │            │            │  告（證人呂祈興之尿液檢│                        │
│    │      │        │        │            │            │            │  驗結果呈甲基安非他命陽│                        │
│    │      │        │        │            │            │            │  性反應）及代號與真實姓│                        │
│    │      │        │        │            │            │            │  名對照表（見本院卷(二)第│                        │
│    │      │        │        │            │            │            │  一六頁）              │                        │
├──┼───┼────┼────┼──────┼──────┼──────┼────────────┼────────────┤
│七  │蔡必智│呂祈興  │○九五四│九十九年八月│嘉義縣大林鎮│一千元      │１被告於本院之自白（見本│蔡必智共同販賣第二級毒品│
│    │沈君儀│        │○二二八│十四日下午二│中坑里沙崙一│            │  院卷(一)第一○二頁、本院│，累犯，處有期徒刑參年捌│
│    │      │        │三○    │時二十分    │○號        │            │  卷(二)第七五頁）        │月，未扣案之蔡必智與共犯│
│    │      │        │        │            │            │            │２共犯沈君儀於本院之自白│沈君儀共同販賣第二級毒品│
│    │      │        │        │            │            │            │  （見本院卷(二)第一九、二│所得新臺幣壹仟元由蔡必智│
│    │      │        │        │            │            │            │  一、二三、二五頁）    │與共犯沈君儀連帶沒收，如│
│    │      │        │        │            │            │            │３證人沈君儀於偵查之證言│全部或一部不能沒收時，以│
│    │      │        │        │            │            │            │  （見本院卷(二)第一七、一│蔡必智與共犯沈君儀之財產│
│    │      │        │        │            │            │            │  八頁、第一五二八號偵查│連帶抵償之。            │
│    │      │        │        │            │            │            │  卷第七四頁）          │                        │
│    │      │        │        │            │            │            │４證人呂祈興於警詢（見本│                        │
│    │      │        │        │            │            │            │  院卷(二)第二八頁）、偵查│                        │
│    │      │        │        │            │            │            │  （見本院卷(二)第三○至三│                        │
│    │      │        │        │            │            │            │  二頁）之證言          │                        │
│    │      │        │        │            │            │            │５證人呂祈興指認被告之犯│                        │
│    │      │        │        │            │            │            │  罪嫌疑人紀錄表（見第○│                        │
│    │      │        │        │            │            │            │  000000000號警│                        │
│    │      │        │        │            │            │            │  卷第一○五頁）        │                        │
│    │      │        │        │            │            │            │６本院九十九年度聲監字第│                        │
│    │      │        │        │            │            │            │  二七四號通訊監察書（監│                        │
│    │      │        │        │            │            │            │  聽電話：門號○九五四○│                        │
│    │      │        │        │            │            │            │  二二八三○行動電話，監│                        │
│    │      │        │        │            │            │            │  察期間：自九十九年八月│                        │
│    │      │        │        │            │            │            │  十一日上午十時起至九十│                        │
│    │      │        │        │            │            │            │  九年九月九日上午十時止│                        │
│    │      │        │        │            │            │            │  ，見本院卷(二)第三三頁）│                        │
│    │      │        │        │            │            │            │７門號000000000│                        │
│    │      │        │        │            │            │            │  ○、000000000│                        │
│    │      │        │        │            │            │            │  行動電話申請人資料（見│                        │
│    │      │        │        │            │            │            │  本院卷(二)第三四頁）    │                        │
│    │      │        │        │            │            │            │８共犯沈君儀以其持用門號│                        │
│    │      │        │        │            │            │            │  0000000000行│                        │
│    │      │        │        │            │            │            │  動電話與證人呂祈興家中│                        │
│    │      │        │        │            │            │            │  000000000電話│                        │
│    │      │        │        │            │            │            │  聯絡購買第二級毒品甲基│                        │
│    │      │        │        │            │            │            │  安非他命事宜之通訊監察│                        │
│    │      │        │        │            │            │            │  譯文（見本院卷(二)第三五│                        │
│    │      │        │        │            │            │            │  頁）                  │                        │
│    │      │        │        │            │            │            │９長榮大學尿液檢驗確認報│                        │
│    │      │        │        │            │            │            │  告（證人呂祈興之尿液檢│                        │
│    │      │        │        │            │            │            │  驗結果呈甲基安非他命陽│                        │
│    │      │        │        │            │            │            │  性反應）及代號與真實姓│                        │
│    │      │        │        │            │            │            │  名對照表（見本院卷(二)第│                        │
│    │      │        │        │            │            │            │  三五、三六頁）        │                        │
├──┼───┼────┼────┼──────┼──────┼──────┼────────────┼────────────┤
│八  │蔡必智│張瑞坤  │○九八一│九十九年十月│嘉義市錦州一│一千元      │１被告於本院之自白（見本│蔡必智共同販賣第二級毒品│
│    │沈君儀│        │一○三一│八日下午六時│街三七號四樓│            │  院卷(一)第一○二頁、本院│，累犯，處有期徒刑參年捌│
│    │      │        │六四    │十分        │一○        │            │  卷(二)第七五、七六頁）  │月，未扣案之蔡必智與共犯│
│    │      │        │        │            │            │            │２共犯沈君儀於本院之自白│沈君儀共同販賣第二級毒品│
│    │      │        │        │            │            │            │  （見本院卷(二)第三九、四│所得新臺幣壹仟元由蔡必智│
│    │      │        │        │            │            │            │  一、四三、四五、四六頁│與共犯沈君儀連帶沒收，如│
│    │      │        │        │            │            │            │  ）                    │全部或一部不能沒收時，以│
│    │      │        │        │            │            │            │３證人沈君儀於偵查之證言│蔡必智與共犯沈君儀之財產│
│    │      │        │        │            │            │            │  （見本院卷(二)第三七、三│連帶抵償之。            │
│    │      │        │        │            │            │            │  八頁、第一五二八號偵查│                        │
│    │      │        │        │            │            │            │  卷第七四頁）          │                        │
│    │      │        │        │            │            │            │４證人張瑞坤於警詢（見本│                        │
│    │      │        │        │            │            │            │  院卷(二)第四九頁）、偵查│                        │
│    │      │        │        │            │            │            │  （見偵查卷(二)第五一頁）│                        │
│    │      │        │        │            │            │            │  之證言                │                        │
│    │      │        │        │            │            │            │５證人張瑞坤指認共犯沈君│                        │
│    │      │        │        │            │            │            │  儀之犯罪嫌疑人紀錄表（│                        │
│    │      │        │        │            │            │            │  見本院卷(二)第五三頁）  │                        │
│    │      │        │        │            │            │            │６門號000000000│                        │
│    │      │        │        │            │            │            │  四、000000000│                        │
│    │      │        │        │            │            │            │  八行動電話申請人資料（│                        │
│    │      │        │        │            │            │            │  見本院卷(二)第五三、五四│                        │
│    │      │        │        │            │            │            │  頁）                  │                        │
│    │      │        │        │            │            │            │７共犯沈君儀以其所有門號│                        │
│    │      │        │        │            │            │            │  0000000000行│                        │
│    │      │        │        │            │            │            │  動電話與證人張瑞坤所有│                        │
│    │      │        │        │            │            │            │  門號000000000│                        │
│    │      │        │        │            │            │            │  八通聯紀錄資料查詢（見│                        │
│    │      │        │        │            │            │            │  本院卷(二)第五五頁）    │                        │
│    │      │        │        │            │            │            │８長榮大學尿液檢驗確認報│                        │
│    │      │        │        │            │            │            │  告（證人張瑞坤之尿液檢│                        │
│    │      │        │        │            │            │            │  驗結果呈甲基安非他命陽│                        │
│    │      │        │        │            │            │            │  性反應）及代號與真實姓│                        │
│    │      │        │        │            │            │            │  名對照表（見本院卷(二)第│                        │
│    │      │        │        │            │            │            │  五五、五六頁）        │                        │
└──┴───┴────┴────┴──────┴──────┴──────┴────────────┴────────────┘